【裁判字號】    98,小上,7
【裁判日期】    980513
【裁判案由】    返還出資款
【裁判全文】
臺灣新竹地方法院民事裁定               98年度小上字第7號
上  訴  人  乙○○
被上訴人    甲○○
上列當事人間請求返還出資款事件，上訴人對於中華民國98年2
月25日本院新竹簡易庭97年度竹小字第523號小額訴訟事件第一
審判決提起上訴，本院裁定如下：
    主  文
上訴駁回。
第二審訴訟費用新臺幣壹仟伍佰元由上訴人負擔。
    理  由
一、按對於小額程序之第一審裁判，得上訴或抗告於管轄之地方
    法院，其審判以合議行之。對於前項第一審裁判之上訴或抗
    告，非以其違背法令為理由，不得為之。又上訴狀內應記載
    上訴理由，表明下列各款事項：(一)、原判決所違背之法令及
    具體內容。(二)、依訴訟資料可認為原判決有違背法令之具體
    事實。民事訴訟法第436條之24及第436條之25分別定有明文
    。又依同法第436條之32第2項準用同法第468條及第469條第
    1款至第5款之規定，判決不適用法規或適用不當者，為違背
    法令；而判決有同法第469條第1款至第5 款情形之一者，為
    當然違背法令。是當事人就小額訴訟事件第一審判決提起上
    訴，如依同法第436條之32第2項準用同法第468條之規定，
    以原審判決有不適用法規或適用法規不當為理由時，其上訴
    狀或理由書應有具體之指摘，並揭示該法規之條項或其內容
    ；若係成文法以外之法則，應揭示該法則之旨趣；倘為司法
    院解釋或判例，則應揭示該判解之字號或其內容。如依同法
    第436條之32第2項準用同法第469條第1款至第5款之規定，
    以原審判決有同法第469條第1款至第5款情形為理由時，其
    上訴狀或理由書，應揭示合於該條款之事實。倘上訴狀或理
    由書未依此項方法表明，或其所表明者，顯與上開法條規定
    之情形不符時，即難認為已對原審判決之違背法令有具體之
    指摘，其上訴自難認為合法，最高法院71年臺上字第314號
    判例可資參照。
二、本件上訴人對原審小額訴訟之第一審判決提起上訴，核其上
    訴理由，無非以：上訴人已於民國98年3月18日郵寄催告之
    存證信函，要求被上訴人履行出資及為遲延給付，並定期限
    被上訴人於2週即14日內履行，如未履行即解除契約並請求
    歸還不當得利新臺幣（下同）10萬元，上訴人請求本院再次
    傳喚證人虞本立以證明兩造契約關係，並確認錄音帶中另一
    聲音為證人虞本立及上訴人主張之事實為真，且地方法院判
    決或最高法院判例僅係參考之用，請求本院適用對上訴人有
    利之法律條文以合乎公正之原則，並聲明：(一)原判決廢棄
    。(二)被上訴人應給付上訴人10萬元，及自匯款之日即93年
    8 月12日起，按年息百分之5計算之遲延利息。(三)第一、
    二審訴訟費用由被上訴人負擔等語。
三、經查，上訴人上訴狀內所載前開上訴理由之內容，係就第一
    審判決有關取捨證據、認定事實之職權行使而為指摘，並未
    具體說明第一審判決之認定有何不適用法規或適用法規不當
    之情形，並揭示該法規之條項或其內容，及合於民事訴訟法
    第468條、第469條所列各款之事實，揆諸首揭說明，上訴人
    未對原判決如何違背法令有具體之指摘，是上訴人提起
    本件上訴，自難認為合法，應予裁定駁回，併將本件訴訟費
    用計算如主文第2項所示。
四、依民事訴訟法第436條之32第2項、第444條第1項前段、第
    436 條之19第1項、第95條、第78條，裁定如主文。
中    華    民    國    98    年    5    月    13     日
              民事第二庭    審判長法  官  蔡孟芳
                                  法  官  高敏俐
                                  法  官  羅惠雯
以上正本係照原本做成。
本裁定不得抗告。
中    華    民    國    98    年    5    月    13     日
                                  書記官  鍾佩芳


司法院資訊處製作；財團法人民間司法改革基金會備份。
